臺灣高等法院刑事判決　　　　　　　　95年度上易字第2240號
　　上　訴　人
　　即　被　告　己○○
上列上訴人因竊盜案件，不服臺灣桃園地方法院94年度簡上字第
375號，中華民國95年9月28日第一審判決（起訴案號：臺灣桃園
地方法院檢察署94年度偵字第13077號），暨移送併案審理（ 94
年度偵字第14987號、第16522號、第14236號、第16407號、第16
526號、第15146號、第13077號、94年度速偵1212號）， 提起上
訴，本院判決如下：
    主  文
上訴駁回。
    事  實
一、己○○前於民國92年間，因違反毒品危害防制條例案件，經
    台灣板橋地方法院以93年度簡字第562號判處有期徒刑6月確
    定，甫於93年11月11日縮刑期滿執行完畢，仍未警惕。其意
    圖為自己不法之所有之概括犯意，先後單獨或與亦具有共同
    犯意聯絡之不詳年籍綽號「阿德」之成年男子共同於下述所
    示之時間、地點，竊取他人之財物，茲將其行為臚列如下:
(1)、己○○於94年7月5日下午14時許，與年籍不詳綽號「阿德」
    之成年男子，由「阿德」騎乘牌號不詳之機車附載己○○，
    前往桃園縣八德市大興里8號旁之池塘邊工寮， 由「阿德」
    負責把風， 己○○徒手竊取丁○○所有之白鐵製蒸籠1組及
    冰桶5具得手，二人並於同日下午15時許， 將竊得之上揭物
    品，載至桃園縣八德市○○路1186號經營資源回收之「天煜
    實業有限公司」，以新台幣680元之價格， 賣給該公司不知
    贓之會計李霄雲，嗣於同日下午15時50分許，二人再度回到
    上開池塘邊工寮，欲接續竊取擺放於該工寮旁之白鐵製品時
    ，惟經丁○○發現報警當場查獲己○○，「阿德」則騎乘機
    車逃逸。
(2)、己○○繼於94年7月10日下午13時20分許， 在桃園縣八德市
    ○○街71之1號「日月宮」內， 亦與年籍不詳綽號「阿德」
    之成年男子，由「阿德」負責把風，己○○徒手竊得庚○○
    所有之銅製香爐2個得手。嗣於同日下午13時40分許， 經警
    據報在桃園縣八德市○○街140號旁之產業道路當場查獲 。
(3)、己○○復於94年8月23日上午8時許，在台北縣鶯歌鎮○○路
    上火車站前，以其所有之鑰匙1支， 竊取甲○○所有牌號QB
    6-335號輕型機車一輛得手。 旋經警於同日上午10時40分許
    ，在台北縣鶯歌鎮○○路三鶯橋下循線查獲，並扣得其所有
    供本件犯罪所用之鑰匙一支。
(4)、己○○又於94年8月26日下午15時20分許， 在台北縣鶯歌鎮
    ○○路火車站前，以其所有之鑰匙1支， 竊取戊○○所有牌
    號MHQ-963號重型機車一部得手。 嗣於同日下午15時40分許
    ，為警在鶯歌鎮○○路136號前攔檢查獲， 並扣得其所有供
    本件行竊用之鑰匙1支。
(5)、己○○再於94年9月3日下午14時許，在台北縣鶯歌鎮○○路
    324巷1之5號，以向簡宏祥所借得之牌號NW2-867號機車為載
    運工具，竊取丙○○所有之鐵製水錶箱2個得手。 嗣經警於
    同日下午14時30分許， 在台北縣鶯歌鎮○○路101巷10號前
    循線查獲。
(6)、己○○於94年9月20日晚上19時許， 在台北縣鶯歌鎮○○路
    45之3號「六志工業股份有限公司」前之圍牆邊， 徒手竊取
    該上開公司所有交由乙○○管領之鐵條8支得手。 旋經警於
    94年9月20日晚間19時30分許，在台北縣鶯歌鎮○○街122號
    前循線查獲。
二、案經桃園縣政府警察局八德分局報告臺灣桃園地方法院檢察
    署檢察官偵查後聲請簡易判決處刑及移送併辦，暨台北縣政
    府警察局三峽分局報告台灣板橋地方法院檢察署移送併辦。
    理  由
一、按被告以外之人於審判外之言詞或書面陳述，除法律有規定
    者外，不得作為證據，刑事訴訟法第159條第1項固定有明文
    。惟被告以外之人於審判外之陳述，雖不符同法第159條之1
    至同條之4之規定，而經當事人於審判程序同意作為證據 ，
    法院審酌該言詞陳述或書面陳述作成時之情況，認為適當者
    ，亦得為證據。又當事人、代理人或辯護人於法院調查證據
    時，知有第159條第1項不得為證據之情形，而未於言詞辯論
    終結前聲明異議者，視為有前項之同意， 此亦據同法第159
    條之5規定甚明。 查本件證人庚○○、簡宏祥、甲○○、乙○○、戊○○、丁○○、李霄雲於警詢時所為之陳述，均為
    被告以外之人在審判外之陳述而屬傳聞證據，且不符刑事訴
    訟法第159條之3之規定，惟檢察官、被告就上開審判外之陳
    述，於原審審理及本院準備程序時均陳明同意引用為證據，
    而本院審酌其等於陳述作成時之情況，核無違法取證之瑕疵
    ，亦認為以之作為證據為適當，依上開規定，上開證人前述
    審判外之陳述，得為證據。此外，證人李霄雲、乙○○於檢
    察官偵查中，經具結而向檢察官所為陳述，並無顯有不可信
    之情況，依同法第159條之1第2項之規定， 該陳述亦得為證
    據，合先敘明。
二、被告經合法傳喚，無正當理由未到庭，惟右揭事實，業據被
    告己○○於原審審判時及本院準備程序中均坦認不諱，核與
    被害人庚○○、簡宏祥、甲○○、戊○○、丁○○在警詢；
    被害人乙○○在警詢、檢察官偵訊時指述遭竊取財物之情節
    相符；又被告向「天煜實業有限公司」銷贓所竊得之白鐵蒸
    籠1組、白鐵冰筒5個一節，亦經上開公司之會計李霄雲在警
    詢、檢察官偵訊時供述明確， 並有贓物認領保管單計6紙在
    卷可按；復有被告所撿拾供竊取機車之鑰匙2支； 以及查獲
    現場及贓物之照片共32張附卷可參。綜上所述，本件事證明
    確，自應依法論科。
三、法律之比較適用：查被告行為後，94年2月2日修正公布之刑
    法，已於95年7月1日施行。按行為後法律有變更者，適用行
    為時之法律，但行為後之法律有利於行為人者，適用最有利
    於行為人之法律，此刑法第2條第1項定有明文。被告行為後
    ，刑法第56條連續犯之規定，業於94年1月7日修正公布刪除
    ，並於95年7月1日施行，則被告之犯行，因行為後刑法業已
    刪除連續犯之規定，此刪除雖非犯罪構成要件之變更，但顯
    已影響行為人刑罰之法律效果，自屬法律有變更。比較修正
    前、修正後刑法適用之結果，以修正前較為有利於被告。
四、核被告所為係犯刑法第320條第1項普通竊盜罪《事實欄編號
    (1)、(2)、(3)、(4)、(5)、(6)所示之犯罪事實》。其中事實欄編
    號(1)所示之犯罪事實，被告己○○與「阿德」 先後2次前往
    桃園縣八德市大興里8號旁之池塘邊工寮，竊取白鐵製品 ，
    其犯罪目的單一，所侵害法益同一，且係在時空密接下所為
    ，係屬接續犯，先予敘明。又被告對於事實欄編號(1)、(2)所
    示之竊盜犯行，與「阿德」具有犯意聯絡及行為分擔，應依
    刑法第28條之規定論以共同正犯。又被告先後多次觸犯事實
    欄編號(1)、(2)、(3)、(4)、(5)、(6)所示之犯罪事實，時間緊接
    ，觸犯構成要件相同之罪名，顯係基於概括犯意反覆為之，
    為連續犯，爰依修正前刑法第56條之規定論以一罪，並加重
    其刑。被告己○○前於92年間，因違反毒品危害防制條例案
    件， 經台灣板橋地方法院以93年度簡字第562號判處有期徒
    刑6月確定，甫於93年11月11日縮刑期滿執行完畢， 此有本
    院被告前案紀錄表1件在卷可參， 被告於受有期徒刑執行完
    畢後，5年內再犯本件有期徒刑以上之本罪，係屬累犯， 應
    依修正前刑法第47條規定，加重其刑， 同時有加重事由時，
    應予遞加。檢察官雖僅就被告所為事實欄編號(2)所示之竊盜
    犯行聲請簡易判決處刑，然被告所為事實欄編號(1)、(3)、(4)
    、(5)、(6)所示之竊盜犯行，與事實欄編號(1)所載之犯罪事實
    ，既具有連續犯之裁判上一罪關係，基於審判不可分之原則
    ，應為起訴效力所及，本院自得併予審理，附此敘明。
五、按現行刑法第2條第1項明文規定：「行為後法律有變更者，
    適用行為時之法律。但行為後之法律有利於行為人者，適用
    最有利於行為人之法律。」惟此「法律變更」與法律修正之
    概念有別；所謂法律變更應係指因法律修正而「刑罰」有實
    質之更異而言（如修正後新舊法法定本刑輕重變更或犯罪構
    成要件寬嚴不同），始有依上開規定為準據法而比較適用新
    法或舊法之問題。如新舊法處罰之輕重仍然相同（例如僅形
    式上修正法律用語或條次移列），並無有利或不利之情形，
    即無適用上開規定為比較之餘地，自應依一般法律適用之原
    則，適用現行、有效之裁判時法論處。此最高法院95年台上
    字第6159號判決可憑，且原審如逕行適用行為時法，因結果
    並無不同，對判決並不生影響，上訴審亦毋庸撤撤改判，此
    也有最高法院95年第21次刑事庭會議決議可按。原審因認被
    告罪證明確，引用刑法第2條第1項前段、第320條第1項、修
    正前刑法第56條、第47條、第38條第1項第2款，罰金罰鍰提
    高標準條例第1條前段之規定， 並審酌被告所犯上開竊盜案
    件之犯罪情節、所竊得之財物、被害人受損之程度，坦認犯
    行態度尚佳等一切情狀，量處有期徒刑1年，以資懲儆。 對
    於扣案之機車鑰匙2支，雖係被告持為本件行竊之用，惟該2
    支鑰匙係被告己○○所有供本件行竊所用之物，業據被告在
    原審審判時供明在卷，爰依修正前刑法第38條第1項第2款規
    定宣告沒收。核其認事用法，尚無不合，量刑亦稱妥適。上
    訴人即被告上訴意旨請求從輕量刑，並無理由，上訴應予駁
    回。
六、被告經合法傳喚，無正當理由未到庭，爰不待其陳述，逕行
    判決。
據上論斷，應依刑事訴訟法第368條、第371條，判決如主文。
本案經檢察官周志榮到庭執行職務。
中　　華　　民　　國　　96　　年　　1　　月　　　25　 日
　　　　　　　　　刑事第４庭    審判長法　官  蔡秀雄
　　　　　　　　　　　　　　　　　    法　官  楊貴志
　　　　　　　 　 　　　　　　　　　　法　官  周煙平
以上正本證明與原本無異。
不得上訴。
                                      書記官  蕭麗珍
中　　華　　民　　國　　96　　年　　1 　　月　　29　　日
附錄：本案論罪科刑法條全文
刑法第320條第1項
意圖為自己或第三人不法之所有，而竊取他人之動產者，為竊盜
罪，處5年以下有期徒刑、拘役或5百元以下罰金。
意圖為自己或第三人不法之利益，而竊佔他人之不動產者，依前
項之規定處斷。
前二項之未遂犯罰之。
